臺灣臺中地方法院刑事附帶民事訴訟判決
111年度附民字第715號
原      告  蕭慶鈴
被      告  張晉銘
上列被告因111年度易字第203號詐欺等案件，經原告提起附帶民
事訴訟，請求損害賠償，本院判決如下：
    主    文
原告之訴及假執行之聲請均駁回。
    理    由
一、按因犯罪而受損害之人，於刑事訴訟程序得附帶提起民事訴
    訟，對於被告及依民法負賠償責任之人，請求回復其損害，
    刑事訴訟法第487條第1項定有明文。是附帶民事訴訟，係因
    犯罪而受損害之人，為請求回復其損害，於刑事訴訟程序附
    帶提起之民事訴訟，提起是項訴訟，自須限於被訴之犯罪事
    實侵害其私權，致生損害者，始得為之。換言之，附帶民事
    訴訟之提起，必以刑事訴訟程序之存在為前提，若刑事訴訟
    未經提起公訴或自訴，或非刑事訴訟程序認定之犯罪事實侵
    害其私權，縱因同一事故而受有損害，亦不得對於應負賠償
    責任之人，提起附帶民事訴訟（最高法院91年台抗字第491
    號裁判要旨參照）。又法院認為原告之訴不合法或無理由者
    ，應以判決駁回之，刑事訴訟法第502條第1項定有明文。
二、本件原告因被告張晉銘被訴詐欺等案件，於訴訟程序中提起
    本件刑事附帶民事訴訟，請求：（一）被告應給付原告新臺
    幣444萬2,728元，及該部分法定遲延利息。（二）願供擔保
    ，請准宣告假執行。其事實及理由略為：鈦立股份有限公司
    、賴漢威、東佳貿易有限公司均受被告詐騙，嗣由原告因債
    權讓與取得鈦立股份有限公司、賴漢威、東佳貿易有限公司
    對被告之債權，爰依侵權行為及不當得利之法律關係，向原
    告請求給付等語。
三、然查，本案刑事案件係就被告張晉銘被訴詐欺等之犯罪事實
    為審理，依原告所主張之事實及理由，原告非受被告詐欺之
    相對人，縱使鈦立股份有限公司、賴漢威、東佳貿易有限公
    司將債權讓與原告，亦不使原告成為因本案被告詐欺等犯罪
    而受損害之人，揆諸上開提起刑事附帶民事訴訟之要件，即
    不具附帶民事訴訟原告之適格，自不得於本件刑事訴訟程序
    附帶請求，原告之訴即非合法，應予駁回。假執行之聲請，
    亦失其附麗，應一併駁回。惟此一程序駁回判決，仍無礙於
    原告依循民事訴訟途逕提起訴訟，附此敘明。
四、依刑事訴訟法第502條第1項，判決如主文。
中　　華　　民　　國　　111 　年　　5 　　月　　31　　日
                刑事第十八庭  審判長法  官  李昇蓉 
　　　　　　　　　                  法  官  侯驊殷
　　　　　　　　　                  法  官  張美眉
以上正本證明與原本無異。
如不服本判決應於收受送達後20日內向本院提出上訴書狀，並應
敘述具體理由；其未敘述上訴理由者，應於上訴期間屆滿後20日
內向本院補提理由書（均須按他造當事人之人數附繕本）「切勿
逕送上級法院」。
本判決非對於刑事訴訟之判決有上訴時不得上訴。
　　　　                            書記官  賴惠美
中　　華　　民　　國　　111 　年　　5 　　月　　31　　日